【裁判字號】    95,訴,2006
【裁判日期】    950804
【裁判案由】    毒品危害防制條例
【裁判全文】
臺灣高雄地方法院刑事判決              95年度訴字第2006號
公  訴  人  臺灣高雄地方法院檢察署檢察官
被      告  甲○○
                    現於高雄女子監獄另案執行中
上列被告因毒品危害防制條例案件，經檢察官提起公訴（95年度
毒偵字第3981號），被告於本院準備程序為有罪之陳述，經合議
庭裁定由受命法官依簡式審判程序獨任審理，判決如下：
    主  文
甲○○施用第一級毒品，處有期徒刑捌月，扣案含有毒品海洛因
成分之塑膠吸管壹支沒收銷燬；又施用第二級毒品，處有期徒刑
伍月，扣案含有毒品甲基安非他命成分玻璃球吸食器壹組沒收銷
燬。應執行有期徒刑壹年，扣案含有毒品海洛因成分之塑膠吸管
壹支、含有毒品甲基安非他命成分玻璃球吸食器壹組沒收銷燬。
    事 實
一、甲○○前於95年間因施用毒品案件，經本院以裁定送觀察勒
    戒，於95年3 月27日因無繼續施用毒品傾向出所。詎其猶不
    知戒絕悔改，竟於觀察勒戒執行完畢釋放後5年內，基於施
    用第一級毒品海洛因及第二級毒品甲基安非他命之犯意，95
    年3 月17日凌晨某時，在於高雄縣甲仙鄉○○村○○路78巷
    7 號某友人住處內，以香煙吸用方式施用第一級毒品海洛因
    1 次；另95年3 月17日凌晨某時，在同前友人住處內，以吸
    食器燒烤後產生煙霧後吸食方式施用第二級毒品甲基安非他
    命1 次。嗣於95年3 月18日11時許，因其他案通緝中，為警
    在上開住處查獲，並扣得其所有分別供其施用第1 、2 級毒
    品所用之塑膠吸管1 支及玻璃球吸食器1 組等物。
二、案經高雄縣政府警察局旗山分局報請臺灣高雄地方法院檢察
    署檢察官偵查起訴。
    理    由
一、本件被告所犯係死刑、無期徒刑、最輕本刑為3 年以上有期
    徒刑以外之罪，其於準備程序中就被訴事實為有罪之陳述，
    經法官告知簡式審判程序之旨，並聽取公訴人及被告之意見
    後，本院認無不得或不宜改依簡式審判程序進行之情事，依
    刑事訴訟法第273 條之1 第1 項、第284 條之1 規定，裁定
    本件進行簡式審判程序，合先敘明。
二、上揭事實，已據被告於本院審理中坦承不諱，另被告為警查
    獲，採集尿水經送驗後亦分呈嗎啡或及甲基安非他命陽性反
    應，有尿液檢驗報告附於卷內可佐，又其為警查獲後，有吸
    管1 支及吸食器1 組扣案，經送檢驗結果，亦分呈海洛因及
    甲基安非他命陽性反應，有高雄醫學大學附設中和紀念醫院
    0000-000-000號鑑定通知書2 紙在卷可稽，足認被告上開自
    白確與事實相符，洵堪採為論罪科刑之依據。
三、按犯毒品危害防制條例第10條施用第1 、2 級毒品之罪者，
    檢察官應先將被告送勒戒處所觀察、勒戒，又經觀察、勒戒
    執行完畢後，5 年內再犯第10條施用毒品之罪，檢察官應依
    法追訴，毒品危害防制條例第20條、第23條規定甚明。被告
    前既因施用毒品案件，曾經送觀察勒戒執行完畢，有台灣高
    等法院被告前案紀錄表1 紙在卷可稽，又其於執行完畢釋放
    後5 年內再犯本件施用毒品案件，依前述規定應予論罪科刑
    。
四、核被告所為，係犯毒品危害防制條例第10條第1 項之施用第
    1 級毒品罪，及同條例第10條第2 項之施用第2 級毒品罪。
    被告持有第1 級毒品海洛因及第2 級毒品甲基安非他命後進
    而施用，其持有之低度行為應為施用之高度行為所吸收，均
    不另論罪。被告所犯前開2 罪間，罪名有別，行為不同，顯
    係出於各別之不同犯意而為，應分論併罰之。爰審酌被告前
    因施用毒品案件，經送觀察勒戒執行後不知悔改，再次為本
    件施用毒品之犯行，顯見被告並不知悔改施用毒品之惡習，
    惟念及被告犯後坦承施用毒品，及其施用毒品之犯行，係戕
    害自身身體健康，並未危及他人，犯後態度良好等一切情狀
    ，量處如主文所示之刑，並定其應執行刑〔新舊法比較適用
    詳如下述〕，以資懲儆。扣案之含有第1 級毒品海洛因成分
    之塑膠吸管1 支及含有第2 級毒品甲基安非他命成分之吸食
    器1 支，既係毒品，如前所述，應依毒品危害防制條例第18
    條第1 項前段之規定，宣告沒收銷燬之；而鑑驗所耗損之毒
    品，既已費失，自無庸宣告沒收銷燬，併此敘明。
五、新舊法比較適用：
    修正後刑法第2條第1項規定：「行為後法律有變更者，適用
    行為時之法律。但行為後之法律有利於行為人者，適用最有
    利於行為人之法律」。被告行為後，刑法第51條業於民國94
    年1月7日修正公布，並於95年7月1日施行，修正前刑法第51
    條規定：「數罪併罰，分別宣告其罪之刑，依左列各款定其
    應執行者：」其中第5款規定：「宣告多數有期徒刑者，於
    各刑中之最長期以上，各刑合併之刑期以下，定其刑期。但
    不得逾20年。」修正後刑法第51條第5 款規定：「宣告多數
    有期徒刑者，於各刑中之最長期以上，各刑合併之刑期以下
    ，定其刑期。但不得逾30年。」比較結果，修正後刑法並非
    較有利於行為人，依刑法第2 條第1 項前段之規定，仍應依
    修正前刑法，定其應執行之刑。
六、據上論斷，應依刑事訴訟法第273 條之1 第1 項、第299 條
    第1 項前段，毒品危害防制條例第10條第1 項、第2 項、第
    18條第1 項前段，刑法第11條、第2 條第1 項、修正前第51
    條第5 款，判決如主文。
本案經檢察官乙○○到庭執行職務。
中    華    民    國    95    年    8     月    4     日
                    刑事第二庭  法  官  陳銘珠
以上正本證明與原本無異。
如不服本判決，應於收受送達之日起10日內向本院提出上訴書狀
。
中    華    民    國    95    年    8     月    4     日
                                書記官  黃美玲
附錄本判決論罪法條：
毒品危害防制條例第10條
施用第一級毒品者，處 6 月以上 5 年以下有期徒刑。
施用第二級毒品者，處 3 年以下有期徒刑。


司法院資訊處製作；財團法人民間司法改革基金會備份。
